Inventaris van het archief van de Nederlands-Indische Officiers-Vereniging (NIOV), 1916-1958
Nationaal Archief, Den Haag
Nederlands-Indische Officiers Vereniging
Ned.-Ind. Officiers Vereniging
1916-1958
I20548
1.40 meter; 103 inventarisnummers.
Normale geschreven, getypte en gedrukte documenten, geen bijzondere handschriften.
Nationaal Archief, Den Haag
Nederlandsch-Indische Officiers-Vereeniging (N.I.O.V.)
Het archief van de Nederlandsch-Indische Officiers-Vereeniging (N.I.O.V.) 1915-1958, bestaat voornamelijk uit stukken afkomstig van de Nederlandse afdeling van de N.I.O.V. en het hoofdbestuur in Den Haag en Bandung. Veel militaire kwesties die in deze roerige periode van het Nederlandse bewind in Indonesië actueel waren, komen in de archiefbescheiden naar voren. Hierbij valt o.a. te denken aan het opgaan van de K.N.I.L. in de KL en de ontmanteling van het Nederlands-Indisch leger, financiële ondersteuning voor N.I.O.V. leden na afloop van de Tweede Wereldoorlog, pensioenregelingen, het opeisen van militaire inkomsten van krijgsgevangenen, en de vrede met Japan. Tevens bevat het archief stukken m.b.t. de vereniging zelf, als notulen en stukken aangaande de uitgave van een verenigingsblad, financiële stukken, correspondentie, statuten en het huishoudelijk reglement.
Archiefvorming
Geschiedenis van de archiefvormer
De Nederlandsch-Indische Officiers-Vereeniging werd op 25 oktober 1915 opgericht. Op die datum werden de statuten en het huishoudelijk reglement vastgesteld. Bij Gouvernementsbesluit van 23 december 1915 nummer 20 werden de statuten goedgekeurd.
Blijkens deze statuten zou de vereniging "de goede geest in het officierscorps" en "het vormen van een hechte band tussen de officieren onderling" bevorderen, maar ook belangenbehartigend optreden voor de officieren. Dit heeft zij ook daadwerkelijk gedaan door bij de Nederlandse regering en het gouvernement te interveniëren voor betere wedde- en pensioenregelingen. Daarnaast bevorderde zij "gedachtenwisseling omtrent legerbelangen en militaire vraagstukken"; zij wilde "ook buiten het leger" belangstelling daarvoor wekken. (art. 4). Onder de middelen rekende zij "vergaderingen en bijeenkomsten in verschillende garnizoenen" en "het uitgeven van geschriften, zo mogelijk een eigen orgaan" alsmede "het doen houden van populaire lezingen." (art. 5).
Tot de vereniging werden slechts "actief dienende beroepsofficieren" van het Nederlandsch-Indische Leger gerekend. Gepensioneerde of eervol ontslagen officieren werden als niet stemgerechtigde buitengewone leden toegelaten.
Het huishoudelijk reglement ging nader op de organisatiestructuur van de vereniging in. Het voorzag in een hoofdbestuur, gevestigd in Bandoeng, afdelingen met eigen besturen en correspondenten. Naast de verschillende afdelingen in Nederlandsch-Indië werd er ook een Nederlandse afdeling opgericht, waarvan het bestuur permanent in Den Haag zou gevestigd zijn. Deze afdeling zou alle in Europa verblijvende officieren omvatten. Voor de West voorzag het reglement in correspondentschappen. Voor het overige schreef het reglement zeer gedetailleerd de functies van de leden van het hoofdbestuur voor en zelfs van het verenigingsorgaan dat "zo mogelijk maandelijks" geacht werd te verschijnen. Op verschillende plaatsen werd in het reglement voorgeschreven welke mededelingen in ieder geval door het hoofdbestuur in het orgaan zouden worden geplaatst. Ook werd in het reglement het karakter van het orgaan bindend voorgeschreven. Volgens art. 82 waren de doelstellingen:
op de wensen en behoeften van het officierskorps, zomede op vraagstukken van belang voor het leger meer in algemene kring de aandacht te vestigen
de leden op de hoogte te houden van de verschillende meningen omtrent onderwerpen, welke verband houden met de belangen van het officierskorps
door zakelijke en degelijke beschouwingen die meningen nader tot elkander te brengen en een goed inzicht te verkrijgen in de beste wijze, waarop het doel der vereniging kan worden nagestreefd
het tegengaan van het verschijnen van dagbladartikelen, waarbij uiting wordt gegeven aan ontevredenheid over toestanden betreffende het officierskorps of waarbij op minder gepaste toon de belangen van dat korps worden besproken.
Op nagenoeg even gedetailleerde wijze werden de taken van de leden van het hoofdbestuur, de afdelingen en de correspondenten voorgeschreven. Minstens moest er één jaarlijkse algemene vergadering plaatsvinden en één afdelingsvergadering om althans verantwoording van het financiële beleid van de desbetreffende penningmeesters mogelijk te maken. De wijze waarop die vergadering moest worden voorbereid, werd nauwkeurig vastgelegd. Ook de hoogte van de contributie, gradueel per rang oplopend, werd door het reglement vastgesteld.
Toch vond in de praktijk een ontwikkeling plaats, waarin het reglement niet voorzag en ook niet hoefde te voorzien. Door de vaste relaties die er tussen het hoofdbestuur en de afdelingsbesturen bestonden - het hoofdbestuur kon vergaderingen voorschrijven, "wanneer het (...) hunne mening over een bepaald onderwerp wenst te weten" (art. 26) - kon het Nederlandse afdelingsbestuur in nauw overleg met het hoofdbestuur relaties aanknopen met het Nederlandse ministerie van Koloniën en aldus de belangen van de vereniging behartigen.
De Nederlandsch-Indische Officiers-Vereeniging verdween tijdelijk als gevolg van het uitbreken van de Tweede Wereldoorlog. Tot februari 1942 bleef het orgaan in Bandoeng nog verschijnen. Inmiddels was de Nederlandse afdeling ontbonden en verrichtte slechts de secretaris nog activiteiten om het archief van de afdeling veilig te stellen. In 1948 werd de vereniging in Bandoeng heropgericht, eerst nog als afdeling Bandoeng en Tjimahi. In maart 1949 liet een voorlopig hoofdbestuur een circulaire uitgaan, waarin het heroprichting van alle afdelingen en de formatie van een nieuw hoofdbestuur op grond van de oude statuten en reglementen voorstelde. Ook het orgaan verscheen weer. Het aantal afdelingen dijde uit tot twintig.
De heropleving van de vereniging vond plaats in een periode waarin het moederland na twee politiële acties definitief berustte in de onafhankelijkheid van de Indonesische republiek en onderhandelde over een soevereiniteitsoverdracht. Een paradoxale situatie dus, omdat binnen een korte termijn het Nederlandse kader in Indië niet meer nodig zou zijn. De belangenbehartiging concentreerde zich daarom vooral op problemen die met de opheffing van het KNIL en de repatriëring te maken hadden. Het hoofdbestuur versterkte de Nederlandse afdeling daarom met een aparte delegatie die met de Nederlandse regering overleg voerde over regeling van repatriëring, handhaving van militaire rangen, salarissen en pensioenrechten. Na de soevereiniteitsoverdracht werd deze delegatie van één persoon uitgebreid tot een volledig college van gedelegeerden, dat de oprichting van een Nederlandse stichting voorbereidde. Op 12 augustus 1950 werden door dit college met goedkeuring van het hoofdbestuur in Bandoeng nieuwe statuten voorgesteld, die op de algemene vergadering van 12 oktober 1950 in Den Haag werden aangenomen. De voormalige hoofdbestuursleden van Bandoeng, die thans nog zitting hadden in de Nederlandse militaire missie in het kader van de Nederlands-Indonesische Unie, waren nu correspondenten geworden.
De stichting concentreerde zich op de specifieke sociale en financiële belangen van de gerepatrieerde Indische officieren. Het bekendste strijdpunt was wel de eis om vergoeding en pensioen over de periode van krijgsgevangenschap door Japan over de periode 1942-1945, hetgeen door de officieren als militair dienstverband werd beschouwd.
Wat er na de tweede algemene vergadering in 1952 met de vereniging gebeurde, is bij gebrek aan bronnenmateriaal niet bekend. Tot 1958 werd tot aan de Hoge Raad door de officier Froeling een proces gevoerd om uitbetaling van zijn soldij over de periode van zijn krijgsgevangenschap. De stukken, die blijk geven van hartelijke kontakten van het stichtingsbestuur met zijn advocaat, zijn de recentste in het archief.
Geschiedenis van het archiefbeheer
Het archief van de Nederlandsch-Indische Officiers-Vereeniging is niet volledig. Men mag aannemen dat de archieven van het hoofdbestuur in Nederlandsch-Indië en van de afdelingen aldaar over de periode tot 1942 verloren zijn gegaan als gevolg van oorlogshandelingen of door toedoen van de Japanse bezetter. Enkele incidentele stukken zijn bewaard gebleven en in één inventarisnummer opgenomen.
Het na-oorlogse archief en het archief van de stichting werden naar de sectie Krijgsgeschiedenis van de Nederlandse Landmachtstaf overgebracht.
De omvang van het archief is 1,5 meter.
In 1986 werd het archief door de Sectie Militaire Geschiedenis van de Landmachtstaf, aan de Tweede Afdeling van het Algemeen Rijksarchief overgedragen.
De rechtstitel is (nog) onbekend
De verwerving van het archief
Het archief is krachtens bepalingen van de Archiefwet overgebracht.
2.20
Aanwijzingen voor de gebruiker
Openbaarheidsbeperkingen
Volledig openbaar.
Materiële beperkingen
Aanvraaginstructie
Openbare archiefstukken kunnen online worden aangevraagd en gereserveerd. U kunt dit ook via de terminals in de studiezaal van het Nationaal Archief doen. Om te kunnen reserveren dient u de volgende stappen te volgen:
U maakt een profiel aan op www.gahetna.nl, en logt vervolgens in
Via de archiefinventaris (alleen de beschrijvingen met rode nummers) selecteert u het gewenste archiefstuk door op de knop 'Reserveren' te klikken
In het volgende scherm geeft u aan op welke dag u het archiefstuk wilt inzien
Indien u zich bevindt in de studiezaal en een tafelnummer heeft ontvangen kunt u dit nummer vermelden. Als u geen tafelnummer heeft kunt u tafelnummer 777 laten staan
Vervolgens bevestigt u uw reservering door deze te versturen.
Verwant materiaal
Beschikbaarheid van kopieën
Verwante archieven
Voor de geschiedenis van de NIOV vóór de Tweede Wereldoorlog is men aangewezen op het archief van de Afdeling Nederland en op het Orgaan van de Nederlandsch-Indische Officiers-Vereeniging, waarvan een volledige set kan worden gereconstrueerd uit de bibliotheek van de Sectie Militaire Geschiedenis van de Landmachtstaf en de Universiteitsbibliotheek van Leiden.
Beschrijving van de series en archiefbestanddelen
- ARCHIEF VAN HET HOOFDBESTUUR VAN DE NEDERLANDSCH-INDISCHE OFFICIERS-VEREENIGING te Bandoeng, 1915-1950.
  - ALGEMEEN., I.
    - Stukken verzameld onder de titel: "Oude Geschiedenis", correspondentie, verslagen van vergaderingen, adressen, 1916-1921; 1; 1 omslag
    - Notulen van vergaderingen van het hoofdbestuur, 1948-1950; 2-4; 3 omslagen
      De series overlappen elkaar gedeeltelijk.
      - 1948-1950, 2
      - 1949-1950 juni., 3
        Doorslagen.
      - 1950 januari-juni, 4
    - Algemene correspondentie van het hoofdbestuur van de NIOV in Bandung, 1948-1950; 5; 1 omslag
    - Correspondentie van het hoofdbestuur met de afdelingen in Indonesië, de afdeling Nederland en andere direkt belanghebbenden, 1948-1950; 6-7; 2 pakken
      - 1948-1949, 6
      - 1950, 7
    - Correspondentie met de afdeling Nederland, 1949-1950; 8; 1 omslag
  - BIJZONDER., II.
    - Organisatie., A.
      - Statuten en huishoudelijk reglement, 1931; 8A; 1 omslag
      - Stukken naar aanleiding van de interne organisatie bij de heroprichting van de NIOV in Nederlandsch-Indië, 1948-1949; 9; 1 omslag
      - Stukken betreffende voorstellen tot voortzetting van de Vereeniging na de opheffing van het KNIL en de oprichting van een kantoor voor sociale belangen, 1949-1950; 10; 1 omslag
      - Stukken ingekomen bij het Hoofdbestuur in Bandung betreffende de vergaderingen van de afdelingen in Indonesië ter bespreking van de liquidatie, 1949-1950; 11; 1 omslag
      - Correspondentie van het Hoofdbestuur met de gedelegeerde naar Nederland, 1949-1950; 12; 1 omslag
        Zie tevens de inv.nrs. 36-40.
      - Verslag van de gedelegeerde naar Nederland over zijn aktiviteiten aldaar, met genummerde bijlagen, 1950; 13; 1 omslag
      - Correspondentie inzake de uitgifte van het maandblad van de NIOV, 1949-1950; 14; 1 omslag
      - Bij de penningmeester ingekomen contributie-opgaven van de afdelingen; veelal met ledenlijsten per afdeling, 1949-1950; 15; 1 pak
      - Ledenlijsten van de afdelingen opgemaakt door het Hoofdbestuur in Bandung, 1950; 16; 1 omslag
      - Stukken betreffende de Hulpbank van de NIOV, 1949-1950; 17; 1 omslag
      - Correspondentie van de penningmeester, 1949-1950; 18; 1 omslag
    - Belangenbehartiging voor officieren., B.
      - Opgaven betreffende het aantal Nederlandse officieren werkzaam bij het KNIL, 1949 apr, sep; 19; 1 omslag
      - Stukken inzake de interne vergaderingen van de NIOV en het ambtelijk overleg inzake de fusie van KNIL en KL en de personele konsekwenties ervan, 1949-1950 juni; 20; 1 omslag
      - Circulaires en mededelingen van het Hoofdbestuur in Bandung in verband met de opheffing van het KNIL, 1949-1950; 21; 1 omslag
      - Minuten van uitgaande brieven van het Hoofdbestuur betreffende de opheffing van het KNIL en de konsekwenties voor haar leden, 1949 aug-1950 juni; 22; 1 omslag
      - Doorslagen van uitgaande brieven van het Hoofdbestuur betreffende de opheffing van het KNIL, 1949 dec-1950 mei; 23; 1 omslag
      - Circulaires uitgaande van het Hoofdkwartier van de Adjudant-Generaal in Indonesië betreffende de opheffing van het KNIL en de overgang van het personeel, Gestencild., 1949 dec-1950 mei; 24; 1 omslag
      - Dossier betreffende de kwestie van de "integrale inpassing": de overgang van KNIL-militairen naar de KL, 1950; 25; 1 pak
      - Verslagen van besprekingen van het Hoofdbestuur van de NIOV met de autoriteiten betreffende de opheffing van het KNIL; met concept-teksten over de overgangsvoorwaarden, 1950; 26; 1 omslag
      - Krante-artikelen en ander verzameld materiaal betreffende de overgang van de troepen van het KNIL naar de KL, 1947-1950; 27; 1 omslag
      - Verzamelde knipsels betreffende de opheffing van het KNIL en de souvereiniteitsoverdracht, 1949; 28; 1 omslag
      - Briefwisseling inzake de monetaire maatregelen in Indonesië en de maatschappelijke gevolgen hiervan voor de Europese militairen van het KNIL, 1950 mrt-mei; 29; 1 omslag
      - Correspondentie naar aanleiding van akties van de vereniging in verband met de repatriëring van KNIL-militairen, 1949-1950; 30; 1 omslag
      - Stukken betreffende de graven van overleden KNIL-militairen in Indonesië en in de Pacific; met naamlijsten en documentair materiaal, 1948-1950 en z.d; 31; 1 omslag
      - Stukken betreffende de kontakten met rooms-katolieke en protestant-christelijke officiersverenigingen, 1949-1950; 32; 1 omslag
    - Documentatie., C.
      - Verslag van de Commissie voor eenvoudiging van het militair onderwijs, met bijlagen, Gestencild., 1922; 33; 1 omslag
        Ingesteld bij beschikking van de minister van Oorlog 20 december 1921 no. 146, IIe Afdeling.
      - Documentatiemateriaal over de rechtspositie van Indische burgerlijke ambtenaren, 1949; 34; 1 omslag
      - Verzamelde mededelingen van de Dienst voor Legercontacten in Djakarta, nrs. 618-764, Gestencild., 1950 jan-juli; 35; 1 omslag
- ARCHIEF VAN DE GEDELEGEERDE EN HET COLLEGE VAN GEDELEGEERDEN VAN HET HOOFDBESTUUR IN NEDERLAND, 1949-1950.
  - Notulen van de vergaderingen van het College van Gedelegeerden, vergadering 1-8, 1950 juni-augustus; 36; 1 omslag
  - Doorslagen van rapporten en brieven van de gedelegeerde van het Hoofdbestuur in Nederland, 1949-1950; 37; 1 omslag
  - Stukken betreffende het advies van het Hoofdbestuur naar aanleiding van de militaire Garantiewet KNIL, 1950; 38; 1 omslag
  - Ingekomen brieven bij de gedelegeerde in verband met de partikuliere belangen van officieren, 1950; 39; 1 omslag
  - Correspondentie naar aanleiding van een verslag van de gedelegeerde over de inrichting van een kamp van de Dienst Uitvoerende Werken in Gelderland tot opvangcentrum voor KNIL-officieren, met foto's van de kampen, 1950 mei-juni; 40; 1 omslag
- ARCHIEF VAN HET HOOFDBESTUUR VAN DE STICHTING NEDERLANDSCH-INDISCHE-OFFICIERS-VEREENIGING in Den Haag, 1950-1958.
  - Algemeen., I.
    - Notulen van de vergaderingen van het Hoofdbestuur, genummerd 1-56, Met extra doorslagen., 1950 augustus-1953; 41; 1 omslag
    - Algemene correspondentie van de Afdeling Nederland overgaand in die van het Hoofdbestuur in Nederland, 1950 mei-1951; 42; 1 pak
    - Stukken betreffende de algemene vergadering van, 18 april 1952; 43; 1 omslag
  - Organisatie., II.
    - Stukken betreffende de algemene vergadering in Roermond ter vaststelling van de statuten van de Stichting NIOV, 1950; 44; 1 omslag
    - Financieel overzicht over 1950., 45; 1 omslag
    - Stukken betreffende de kontakten met de afdeling Indonesië en Nederlandse Militaire Missie aldaar, 1950-1951; 46; 1 omslag
    - Verzamelde stukken inzake de uitzending van personeel naar de Nederlandse Militaire Missie in Indonesië, z.j. (1950-1951); 47; 1 omslag
    - Stukken betreffende het verzoek van de Stichting om toelating tot de Raad van Overleg van Officiers-Verenigingen, 1951; 48; 1 omslag
    - Correspondentie met leden over contributie-aangelegenheden, 1951-1954; 49; 1 omslag
    - Alfabetisch kaartregister van leden, 1950. Bijgehouden tot 1955, 1950-1955; 50; 1 doos
    - Briefwisseling betreffende het gedenkboek van de NIOV, 1951; 51; 1 omslag
    - Concept van een archiefcode, z.j; 52; 1 omslag
  - Belangenbehartiging voor officieren., III.
    - Stukken betreffende de uitzending van officieren ten behoeve van de Nederlandse Militaire Missie in Indonesië, met voorstukken, 1949-1952; 53; 1 omslag
    - Afschrift van een brief aan de Afdeling Juridische Zaken van het Ministerie van Oorlog naar aanleiding van persberichten over de moord op de veiligheidsofficier Aernout, met bijlage, 1950; 54; 2 stukken
    - Stukken betreffende huisvestingsaangelegenheden van gerepatrieerde officieren, 1950-1951; 55; 1 omslag
    - Correspondentie inzake kwesties over de plaatsing van ex-KNIL-officieren op de ancienniteitsranglijsten, met voorstukken, 1950-1952; 56; 1 omslag
    - Briefwisseling betreffende de voortzetting van de KNIL-traditie door het Regiment Van Heutsz, 1950-1953; 57; 1 omslag
    - Correspondentie betreffende de uitwerking van de overgangsovereenkomst, 1950-1954; 58; 1 omslag
    - Ingekomen brieven betreffende de financiële aanspraken van de ex-KNIL militairen Saaltink en Groenewegen, 1951; 59; 1 omslag
    - Stukken betreffende het vredesverdrag met Japan en de betaling door dat land van oorlogsschade, 1951-1954; 60; 1 omslag
    - Stukken betreffende de Commissie Achterstallige Betalingen, 1951-1958; 61; 1 omslag
    - Briefwisseling betreffende de pensioeninschaling en de wachtgeldregeling voor ex-KNIL militairen, 1951-1953; 62; 1 omslag
    - Ingekomen telegram namens koningin Juliana houdende dankzegging voor felicitaties, 1952; 63; 1 stuk
    - Stukken betreffende de bemoeienissen van de NIOV met de Commissie Achterstallige Betalingen en de werkzaamheden van de Stichting tot Opeising Militaire Inkomsten van Krijgsgevangenen 1942-1945 (OMINK), 1953; 64; 1 omslag
    - Stukken betreffende de uitvoering en latere wijziging van de Garantiewet Militairen KNIL (Stb. 1951 no. 239), 1955-1956; 65; 1 pak
- ARCHIEF VAN DE AFPELING NEDERLAND VAN DE NEDERLANDSCH-INDISCHE OFFICIERS-VEREENIGING, 1917-1950.
  - Algemeen., I.
    - Verslag van de afdeling Nederland van de NIOV van de jaarvergadering op 28 januari 1917 in Utrecht. Geschreven, gedrukt., 66; 1 omslag
    - Register van uitgaande brieven en kasstaten over 1917-1923 en notulen van algemene vergaderingen over 1934-1939., 67; 1 omslag
    - Jaarverslagen van de afdeling Nederland, 1920-1938; 68; 1 omslag
    - Correspondentie, 1928-1942; 69; 1 omslag
    - Notulen van vergaderingen, 1949-1950; 70; 1 omslag
    - Ingekomen brieven, 1949-1950; 71; 1 omslag
    - Correspondentie met het Hoofdbestuur, 1949-1950; 72; 1 omslag
      Zie tevens inventarisnummer 43.
  - Organisatie van de Afdeling., II.
    - Huishoudelijk reglement, Afschrift., 1919; 73; 1 omslag
    - Jaarverslagen van het Administratie- en Informatiekantoor, met financiële verslagen en correspondentie, 1921-1934; 74; 1 omslag
    - Tabellarische kas-, later bank- en giroboeken van de afdeling Nederland, 1925-1940; 75; 4 delen
    - Contract van G.K.H. de Bont met het Hoofdbestuur houdende zijn benoeming tot administrateur van de afdeling Nederland, 1939; 76; 1 omslag
    - "Maandbericht van het Informatiekantoor der Nederlandsch-Indische Officiers-Vereeniging". maandblad van de afdeling Nederland; voorbeeldexemplaar, Gedrukt., 1939; 77; 1 katern
    - Stukken betreffende de opslag van het archief van de NIOV afdeling Nederland, 1940-1942; 78; 1 omslag
  - Belangenbehartiging voor officieren., III.
    - Stukken betreffende de aktie van de afdeling Nederland voor verbetering van de weerbaarheid in Nederlandsch-Indië, 1920; 79; 1 omslag
    - Stukken betreffende de akties van de afdeling Nederland naar aanleiding van de Ronde Tafel Conferentie, 1949; 80; 1 omslag
    - Circulaires van het NIOV-centrum en van het Sociaal Bureau van de NIOV, 1949-1950; 81; 1 omslag
- ARCHIEF VAN DE AFDELING BANDUNG EN TJIMAHI, 1948-1950.
  - Notulen van vergaderingen van de afdeling Bandung en Tjimahi; met notulen van bestuursvergaderingen en correspondentie, 1948-1950; 82; 1 omslag
  - Doorslagen van uitgaande brieven, 1949-1950; 83; 1 omslag
  - Kasoverzichten en financiële bescheiden, 1949; 84; 1 omslag
- ARCHIEF VAN DE AFDELING SOERABAJA, LATER DE AFDELING OOST-JAVA, 1948-1950.
  - Correspondentie naar aanleiding van de oprichting van de afdeling Malang, 1949 sep; 85; 1 omslag
  - Circulaires van de afdeling, 1949-1950; 86; 1 omslag
  - Ingekomen stukken van het Hoofdbestuur, 1949-1950; 87; 1 omslag
  - Minuten en doorslagen van uitgaande stukken aan het Hoofdbestuur, 1949-1950; 88; 1 omslag
  - Stembiljetten voor de verkiezing van het afdelingsbestuur, 1950 maart; 89; 1 omslag
  - Stukken betreffende de afdelingsvergadering van, 23 maart 1950; 90; 1 omslag
  - Stukken betreffende de protesten van officieren tegen rangregelingen bij overplaatsing naar de landmacht, 1950; 91; 1 omslag
  - Ledenlijsten van de afdeling Oost-Java, 1950; 92; 1 omslag
- ARCHIEF VAN DE AFDELING KLEINE SOENDA-EILANDEN, 1948-1950.
  - Circulaires van het Hoofdbestuur ingekomen bij de afdeling Kleine Soenda-Eilanden, 1948-1950; 93; 1 omslag
  - Doorslagen van uitgaande brieven, 1948-1950; 94; 1 omslag
  - Kasboek en kwitantieboek van de afdeling Kleine Soenda-Eilanden, 1949-1950; 95; 2 katernen
- ARCHIEF VAN DE AFDELING NOORD-SUMATRA 1949-1950
  - Doorslagen van uitgaande stukken aan het Hoofdbestuur te Bandoeng, 1949; 96; 1 omslag
  - Ingekomen stukken van het Hoofdbestuur te Bandoeng, 1949; 97; 1 omslag
  - Circulaires van de afdeling, 1949-1950; 98; 1 omslag
- GEDEPONEERDE STUKKEN EN STUKKEN WAARVAN DE BAND MET HET ARCHIEF NIET BLIJKT.
  - Handleiding voor de militaire administratie. Gestencild, z.d. (ca. 1950); 99; 1 omslag
  - Afschriften van artikelen in het Indisch Militair Tijdschrift betreffende de geschiedenis van het KNIL, (1880-1941); 100; 1 omslag
  - Cursusmateriaal burgerlijk recht voor de opleiding van reserve-officieren en sergeant-majoors administrateur in Nederlands-Indië, z.j; 101; 1 omslag
  - Archiefstukken van de militaire kashouders van het Militair Hospitaal in Tjimahi, 1950; 102; 1 omslag